臺灣新竹地方法院刑事判決　　　　　　　 94年度訴字第673號
　　公　訴　人　臺灣新竹地方法院檢察署檢察官
　　被　　　告　甲○○
上列被告因違反毒品危害防制條例案件，經檢察官提起公訴（94
年度毒偵字第699號），本院依簡式審判程序判決如下：
    主  文
甲○○連續施用第一級毒品，累犯，處有期徒刑拾月，扣案之殘
渣袋拾玖個（內含海洛因，量微無法秤重），沒收銷燬；又連續
施用第二級毒品，累犯，處有期徒刑陸月，扣案之殘渣袋壹個（
內含安非他命，量微無法秤重），沒收銷燬，另扣案之吸食器壹
組，沒收。應執行有期徒刑壹年月，扣案之殘渣袋貳拾個（內
含海洛因、安非他命，均量微無法秤重），沒收銷燬，扣案之吸
食器壹組，沒收。
    事  實
一、甲○○前於民國92年間，因違反毒品危害防制條例案件，
    經本院於92年6月9日以92年度竹簡字第299號判處有期徒刑3
    月、諭知易科罰金折算標準確定。又於92年間，因違反毒
    品危害防制條例案件，經本院於92年10月13日以92年度竹簡
    字第555號判處有期徒刑4月、諭知易科罰金折算標準確定。
    上開、案件接續執行，迄至93年8月4日縮刑期滿執行完
    畢。復於93年間，因違反毒品危害防制條例案件，經本院
    於93年11月11日以93年度訴字第354號判處有期徒刑6月、諭
    知易科罰金折算標準確定，上開、案件，經本院以93年
    度聲字第911號裁定其應執行刑為有期徒刑9月、諭知易科罰
    金折算標準確定，嗣於93年12月30日易科罰金執行完畢。
二、甲○○前於89年間，因施用毒品案件，經本院以89年度毒聲
    字第2884號裁定送觀察、勒戒後，認有繼續施用毒品傾向，
    再經本院以90年度毒聲字第107號裁定令入戒治處所施以強
    制戒治1年，嗣因執行屆滿3月且成效評定合格，復經本院以
    90年度毒聲字第1057號裁定停止戒治交付保護管束，並於90
    年7月20日因停止戒治而出所，迄至91年1月8日因保護管束
    期滿而視為執行強制戒治完畢。又於92年間，因2犯施用毒
    品案件，經本院以92年度毒聲字第379號裁定令入戒治處所
    施以強制戒治1年，嗣於93年1月9日，因適用修正後毒品危
    害防制條例而停止執行。
三、甲○○仍不知悔改，於上開強制戒治執行完畢後之5年內，
    基於施用第一級毒品海洛因之概括犯意，自94年2月初某日
    起至94年3月7日止，連續在其位於苗栗縣竹南鎮港墘里溫仔
    頭10-5號101室居所等處，以將第一級毒品海洛因摻入香煙
    內吸食之方式，施用第一級毒品海洛因多次，平均2、3天施
    用1次。其另行起意，於上開強制戒治執行完畢後之5年內，
    基於施用第二級毒品安非他命之概括犯意，自94年2月初某
    日起至94年3月7日止，連續在上開居所等處，以將第二級毒
    品安非他命置於吸食器內加熱吸食煙霧之方式，施用第二級
    毒品安非他命多次，平均2、3天施用1次。嗣於94年3月7日
    晚間6時50分許，為警於上址查獲，並扣得其所有、供包裝
    所施用海洛因、安非他命之殘渣袋各19個、1個（內含海洛
    因、安非他命，均量微無法秤重）；其所有、供施用安非他
    命所用之吸食器1組；在場人王雨寒所有之電子磅秤1個、分
    裝匙3支及夾鍊袋574個；及注射針筒1支等物，經採集其尿
    液送驗結果，呈嗎啡陽性反應及安非他命陽性反應，而知悉
    上情。
四、案經新竹市警察局移送臺灣新竹地方法院檢察署檢察官偵查
    起訴。
    理  由
甲、程序部分
一、本案起訴書係就被告甲○○自93年11月間某日起至94年3月8
    日15時55分許採尿回溯26小時及回溯96小時內某時，施用第
    一級海洛因、第二級毒品安非他命犯行提起公訴，嗣經公訴
    人於準備程序中變更起訴範圍為：被告自94年2月初某日起
    至94年3月7日止，連續施用第一級毒品海洛因犯行；另自94
    年2月初某日起至94年3月7日止，連續施用第二級毒品犯行
    ，合先敘明。
二、本件被告甲○○所犯施用毒品罪，係非死刑、無期徒刑、最
    輕本刑為3年以上有期徒刑之罪，被告於本院準備程序進行
    中，就被訴事實為有罪之陳述，經本院合議庭認合於刑事訴
    訟法第273條之1第1項之規定，裁定進行簡式審判程序。
乙、實體部分：
一、訊據被告甲○○對於事實三所載之犯罪事實，迭於警詢、偵
    訊（見毒偵字第699號偵查卷第5至7頁、第35至37頁）及本
    院準備程序、審理程序中均坦承不諱，其於94年3月8日為警
    採集之尿液（編號：F-223號），經送台灣檢驗科技股份有
    限公司檢驗結果，呈海洛因經人體代謝後之嗎啡陽性反應、
    安非他命類陽性反應，此有真實姓名代號對照表、台灣檢驗
    科技股份有限公司於94年3月22日所出具之濫用藥物尿液檢
    驗報告附卷可稽（同上偵查卷第45、46頁），並有現場照片
    12幀附卷可參（同上偵查卷第16至21頁），另有被告所有、
    供包裝所施用海洛因、安非他命之殘渣袋各19個、1個（內
    含海洛因、安非他命，均量微無法秤重）；其所有、供施用
    安非他命所用之吸食器1組；在場人王雨寒所有之電子磅秤1
    個、分裝匙3支及夾鍊袋574個；及注射針筒1支等物扣案可
    證（扣押物品清單見本院卷），是認被告上開自白內容與事
    實相符，其施用第一級毒品海洛因、第二級毒品安非他命等
    犯行，均堪認真實。
二、被告前於89年間，因施用毒品案件，經本院以89年度毒聲字
    第2884號裁定送觀察、勒戒後，認有繼續施用毒品傾向，再
    經本院以90年度毒聲字第107號裁定令入戒治處所施以強制
    戒治1年，嗣因執行屆滿3月且成效評定合格，復經本院以90
    年度毒聲字第1057號裁定停止戒治交付保護管束，並於90年
    7月20日因停止戒治而出所，迄至91年1月8日因保護管束期
    滿而視為執行強制戒治完畢等情，有臺灣高等法院被告前案
    紀錄表、臺灣新竹地方法院檢察署刑案資料查註紀錄表附卷
    可按。從而，被告於上開強制戒治執行完畢後5年內，再犯
    本案施用第一、二級毒品犯行，洵堪認定，自應依法予以論
    罪科刑。
三、論罪科刑：
（一）核被告所為，係犯毒品危害防制條例第10條第1項之施用
      第一級毒品罪、同條例第10條第2項之施用第二級毒品罪
      。其分別持有第一級毒品海洛因、第二級毒品安非他命之
      低度行為，各為其施用第一級毒品海洛因、第二級毒品安
      非他命之高度行為所吸收，皆不另論罪。
（二）被告先後多次施用海洛因、安非他命行為，各時間緊接、
      手法相同，所犯之罪名及基本犯罪構成要件均相同，顯係
      基於概括犯意反覆為之，皆為連續犯，應依刑法第56條之
      規定，各論以連續施用第一級毒品罪、連續施用第二級毒
      品罪，並分別加重其刑。
（三）又被告前於92年間，因違反毒品危害防制條例案件，經
      本院於92年6月9日以92年度竹簡字第299號判處有期徒刑3
      月、諭知易科罰金折算標準確定。又於92年間，因違反
      毒品危害防制條例案件，經本院於92年10月13日以92年度
      竹簡字第555號判處有期徒刑4月、諭知易科罰金折算標準
      確定。上開、案件接續執行，迄至93年8月4日縮刑期
      滿執行完畢。復於93年間，因違反毒品危害防制條例案
      件，經本院於93年11月11日以93年度訴字第354號判處有
      期徒刑6月、諭知易科罰金折算標準確定，上開、案
      件，經本院以93年度聲字第911號裁定其應執行刑為有期
      徒刑9月、諭知易科罰金折算標準確定，嗣於93年12月30
      日易科罰金執行完畢等情，有臺灣高等法院被告前案紀錄
      表、臺灣新竹地方法院檢察署刑案資料查註紀錄表附卷可
      佐，被告前受有期徒刑之執行完畢後，其於5年以內再犯
      本件有期徒刑以上之2罪，皆為累犯，應依刑法第47條之
      規定，各遞加重其刑。
（四）被告所犯之施用連續第一級毒品罪、連續施用第二級毒品
      罪，犯意各別，行為互殊，且犯罪構成要件不同，應予分
      論併罰。
（五）爰審酌被告無視法令之禁止，前已因施用毒品案件，經裁
      定送觀察、勒戒、強制戒治後，竟再度施用足以導致精神
      障礙及生命危險之成癮性毒品，顯無悔改之意，兼以施用
      毒品所生危害以自戕健康為主，及其施用期間長短，事後
      坦承犯行等一切情狀，量處如主文所示之刑，並定其應執
      行之刑。
四、扣案之包裝海洛因殘渣袋19個、包裝安非他命殘渣袋1個，
    內含海洛因、安非他命毒品，均因量微而法秤重，且因外包
    裝袋已無從與毒品析離，均應依毒品危害防制條例第18條第
    1項前段之規定，併予宣告沒收銷燬。另扣案之吸食器1組，
    為被告所有、供其施用安非他命所用之物，業據被告供承在
    卷，依刑法第38條第1項第2款之規定，併予宣告沒收。至扣
    案之注射針筒1支，已據被告否認為施用毒品所用之物，扣
    案之電子磅秤1個、分裝匙3支及夾鍊袋574個，亦據被告否
    認所有，核與在場人王雨寒於偵查中所供相符，是就此部分
    ，自不予宣告沒收。
五、依刑事訴訟法第273條之1第1項、第299條第1項前段，毒品
    危害防制條例第10條第1、2項、第18條第1項前段，刑法第
    11條、第56條、第47條、第51條第5款、第38條第1項第2款
    ，判決如主文。
本案經檢察官許恭仁到庭執行職務。
中　　華　　民　　國　　94　　年　　10　　月　　31　　日
                  刑事第一庭    法　  官  黃美文
以上正本證明與原本無異。
如不服本判決，應於判決送達後10日內向本院提出上訴狀 (應附
繕本 )，上訴於臺灣高等法院。
中　　華　　民　　國　　94　　年　　10　　月　　31　　日
                                書 記 官  陳秀子
附錄論罪科刑法條：
毒品危害防制條例第10條
施用第一級毒品者，處六月以上五年以下有期徒刑。
施用第二級毒品者，處三年以下有期徒刑。
